臺灣臺南地方法院交通事件裁定　　　　　　　　　　　　九十三年度交聲字第一號
　　移
　　受處分人
　　即異議人　甲○○
右列受處分人因違反道路交通管理處罰條例案件，對於交通部公路總局嘉義區監理所
台南監理站民國九十二年十二月九日所為之裁決處分（處分案號：嘉監南字第裁七四
─Ｓ00000000號），聲明異議，本院裁定如左：
    主  文
原處分撤銷。
甲○○不罰。
    理  由
一、本件原處分意旨略以：受處分人即異議人甲○○所有之車牌號碼Ｈ７３—３８１
    號重型機車，於民國九十二年十月二十四日十八時四十一分許，由不詳騎士駕駛
    ，途經台南市○○路與永福路口時，因騎機車闖紅燈右轉及不服稽查逃逸，而經
    台南市警察局第二分局警員逕行開單舉發，移送機關即交通部公路總局嘉義區監
    理所台南監理站，復以違規事實明確，乃依道路交通管理處罰條例第五十三條、
    第六十條第一項、第六十三條第一項第一款及第三款規定，裁處異議人罰鍰共計
    新臺幣四千八百元，並記違規點數四點等語。
二、受處分人即異議人甲○○則辯稱：本件遭開單舉發之機車雖為其所有，但係供其
    平日在高雄市上課期間上下學使用，除寒暑假外，平常之例假日若非有重要的事
    情並不會回到台南縣市，而案載之九十二年十月二十四日當日其本人仍在學校上
    課且整天都在高雄市境內，自不可能於案載違規當日之十八時四十一分許有騎該
    輛機車出現在台南市之情形，是異議人所有之機車，並無在台南市○○路與永福
    路口違規之事實等語。
三、經查：
   （一） 本件受處分人即異議人甲○○現為高雄第一科技大學之在學學生，平時就
          學期間居住於高雄市○○區○○路二十三號，該部機車係其於學校與住處
          間往返使用，於寒暑假期間或是例假日有特殊事由時才會回到台南縣住處
          ，而該機車於異議人回家時方會一併騎回台南等情，有異議人學生證影本
          一紙及其本人供明在卷可按，並經證人即異議人兄長鄭聰懋於本院調查時
          到庭陳證：「（問：該輛車號Ｈ７３—３８１號機車是何人使用？）都是
          我弟弟在使用，平日異議人在高雄就學，就騎該輛機車上下學」、「（問
          ：異議人如果例假日是否會回來台南縣市居住？）會，都是回永康市○○
          街該住處居住」、「（問：平日若異議人未回到台南縣的住處，該輛機車
          是否會留在台南縣的住處？）不會，如果異議人有回到家裡，機車才有可
          能放在家裡」、「（問：平常非例假日異議人是否會回到台南縣的住處？
          ）不會」、「（問：是否記得九十二年十月二十四日當天異議人有無回到
          台南縣的家中？）沒有，因為那天非假日，而且沒有特殊重大的事情，所
          以異議人不可能回到台南縣的家中」等語綦詳（見本院九十三年一月二十
          九日訊問筆錄），觀諸異議人就學期間之居住地係在高雄市楠梓區內，而
          本件舉發之違規地點卻是在台南市境內，衡情異議人既以該機車為往返二
          地之主要交通工具，而其間之距離並非騎乘機車可得輕易往來之區域，又
          案載違規日期當日並非例假日，當無由特意返回台南，是異議人所辯稱並
          無於九十二年十月二十四日騎至台南市○○路與永福路口，並於該地點有
          騎機車闖紅燈右轉及不服稽查取締逃逸之情形等語，尚堪採信。
   （二） 而本件車牌號碼Ｈ７３—３８１號重型機車，於九十二年十月二十四日十
          八時四十一分許，有由不詳騎士駕駛，在台南市○○路與永福路口，闖紅
          燈右轉及不服稽查逃逸之違規行為，除僅有台南市警察局南市警交字第Ｓ
          00000000號舉發違反道路交通管理事件通知單一紙在卷可查外，
          並無其他證明可為佐參，則如前述，受處分人即異議人甲○○所有之上開
          機車未於案載違規日期，經人在台南市○○路與永福路口騎用等情，既據
          異議人提出人證以實其說，則執勤員警所查獲之違規事實，可能係因錯看
          、誤載，或該實際違規機車之車牌，曾有偽造、變造等情形所致，故尚難
          依此即遽認本件異議人之機車，確曾經人騎用，而於案載違規日期有前述
          違規之行為，併此敘明。
四、綜上所述，本件受處分人即異議人甲○○所有之車牌號碼Ｈ７３—３８１號重型
    機車，於九十二年十月二十四日當日，確係未經騎駛亦無出現在台南市○○路與
    永福路口，是異議人於右述時、地，並無上開原處分意旨所稱之違規情形，應可
    認定。從而，本件異議人之異議，經核為有理由，原處分予以裁罰，於法即有未
    合，應由本院裁定將原處分撤銷，另為異議人不罰之諭知，以資適法。
五、據上論斷，應依道路交通案件處理辦法第二十條前段，裁定如主文。
中      華      民      國      九十三      年      二      月    四    日
                                  臺灣臺南地方法院交通法庭
                                      法  官    張  瑛  宗
右正本證明與原本無異
如不服本裁定應於送達後五日內向本院提出抗告狀
                                      書記官    陳  志  德
中      華      民      國      九十三      年      二      月    四    日
